臺灣屏東地方法院交通事件裁定　　　　 94年度交聲字第121號
聲請人　即
原處分機關　交通部公路總局高雄區監理所屏東監理站
異　議　人
即受處分人　甲○○
上列受處分人因違反道路交通管理處罰條例案件，對於交通部公
路局高雄區監理所屏東監理站94年9 月5 日所為之處分（屏監違
字第裁82—Ｖ00000000號、第裁82—Ｖ00000000號），聲明異議
，本院裁定如下：
    主  文
原處分撤銷。
甲○○不罰。
    理  由
一、按受處分人之聲明異議有理由者，交通法庭應以裁定將原處
    分經聲明異議之部分撤銷，道路交通案件處理辦法第20條前
    段定有明文。
二、原處分意旨略以：甲○○於民國94年7 月30日11時5 分許，
    騎乘車號PIF －807 號重型機車，行經屏東鄉里○鄉里○路
    往里港方向，因未戴安全帽，而為屏東縣警察局里港分局大
    平派出所警員許明丁發覺，並當場鳴笛指揮攔停，詎甲○○
    竟拒絕停車接受稽查，旋即加速離去，嗣經警員許明丁及太
    平派出所所長龔韋仲依當場所見車號，查得車主係甲○○，
    始依法逕行舉發上情，案經受處分人於到案期限前向交通部
    公路局高雄區監理所屏東監理站（下稱原處分機關）提出申
    訴，經原處分機關轉請舉發單位即屏東縣警察局里港分局調
    查，經該局以94年8 月22日屏警交字第0930000527號函覆受
    處分人確有違規事實，原處分機關仍認受處分人有違反道路
    交通管理處罰條例第31條第6 項及第60條第1 項之規定，而
    對受處分人處以新台幣500 、3000元之罰鍰，並依同條例第
    63條第1 項記違規點數1 點。
三、原處分機關認受處分人有前開行為，其所依憑之證據無非係
    以受處分人前開違規事實已經舉發單位屏東縣警察局查覆屬
    實，並有前揭函文1 紙及舉發通知單2 紙為據。然訊之受處
    分人堅詞否認未戴安全帽及拒絕攔檢逃逸等情事，辯稱略以
    ：當天我沒有騎車經過那裡，亦未將車輛借予他人，可能係
    警員誤看等語。
四、查車號PIF －807 號重型機車，前於94年7 月30日11時5 分
    許分，經人騎乘行經屏東縣里港鄉里○路往里港方向，因該
    車駕駛人未戴安全帽，而為警員許明丁發覺，並當場鳴笛指
    揮攔停，詎該駕駛人竟拒絕停車接受稽查，旋即加速離去一
    節，雖經證人許明丁於本院調查時證述在卷，且許明丁為公
    務人員，更與受處分人毫不相識，為其等所述甚詳，衡情，
    許明丁即無捏詞構陷受處分人，而自陷偽證罪責之必要，是
    證人許明丁上開所述，應與事實相符，當可採信。故「曾有
    駕駛者」騎乘車號PIF －807 號機車，於前開時地，因未戴
    安全帽，經警攔檢未停而逃逸一情，應可認定。然該駕駛者
    之外貌，質之證人許明丁證稱：該駕駛為男子，身材微胖理
    平頭等語核與屏東縣警察局屏警交字第V00000000 號、第V0
    0000000 號舉發違反道路交通管理事件通知單上行為人性別
    欄上之記載「男（平頭）」相符，而本件受處分人為年輕女
    子，且非為短髮，為本院調查時所親見，無庸舉證，足見顯
    非證人許明丁所指之駕駛人，是受處分人辯稱非係真正行為
    人等語，即屬有據。原處分機關不察，逕認受處分人為本件
    真正行為人，尚屬有誤，應認受處分人本件之異議為有理由
    ，自應由本院將原處分機關之處分撤銷，諭知受處分人不罰
    ，以資適法。
據上論斷，應依道路交通案件處理辦法第20條前段，裁定如主文
。
中　　華　　民　　國　　94　　年　　11　　月　　11　　日
                  交通法庭      法  官  陳海寧
以上正本證明與原本無異。
如不服本裁定應於收受送達後五日內向本院提出抗告書狀敘述抗
告之理由抗告於台灣高等法院高雄分院。
中　　華　　民　　國　　94　　年　　11　　月　　16　　日
                                書記官  劉淑蓉
